臺灣新北地方法院刑事判決
111年度審易字第1563號
公  訴  人  臺灣新北地方檢察署檢察官
被      告  陳泰良



上列被告因竊盜案件，經檢察官提起公訴（111年度偵字第16949
、18802、19613、21315號），被告於本院準備程序進行中，就
被訴事實為有罪之陳述，經本院告知簡式審判程序之旨，並聽取
當事人之意見後，裁定依簡式審判程序審理，判決如下：
    主  文
陳泰良犯毀損他人物品罪，處拘役伍拾日，如易科罰金，以新臺
幣壹仟元折算壹日；又犯竊盜罪，處有期徒刑參月，如易科罰金
，以新臺幣壹仟元折算壹日。
其餘被訴部分免訴。
    事  實
一、陳泰良分別為下列犯行：
　㈠於民國110年10月9日19時30分許，在新北市○○區○○路0段000○
    00號旁私人停車場內，駕駛車號0000-00號自用小客車，欲
    通過出口離開該停車場，其明知該停車場出入口柵欄已放下
    ，如強行駕車通過，將碰撞該柵欄而造成柵欄損壞，竟仍基
    於毀損他人物品之犯意，駕車通過該出口，因而擦撞李家億
    所架設管領之上開柵欄，致該柵欄折損斷裂而不堪使用，足
    以生損害於李家億。
　㈡意圖為自己不法之所有，基於竊盜之犯意，於110年11月1日7
    時許，在新北市○○區○○路00○0號前，見朱玉妹所有之車號00
    0-000號普通重型機車停放在該處，即以自備鑰匙竊取該機
    車，得手後供己代步使用。嗣朱玉妹發現遭竊，報警處理，
    經警調閱監視器錄影畫面，循線於同日20時30分許，在桃園
    市○○區○○路0段000號旁空地尋獲上開機車（已發還朱玉妹）
    ，並將自該機車握把採得之檢體送驗後，發現與陳泰良之DN
    A-STR型別相符，始查悉上情。
二、案經李家億訴由新北市政府警察局蘆洲分局及桃園市政府警
    察局蘆竹分局報告臺灣新北地方檢察署檢察官偵查起訴。
    理  由
壹、程序部分　　
    按除被告所犯為死刑、無期徒刑、最輕本刑為3年以上有期
    徒刑之罪或高等法院管轄第一審案件者外，於第一次審判期
    日前之準備程序進行中，被告先就被訴事實為有罪之陳述時
    ，審判長得告知被告簡式審判程序之旨，並聽取當事人、代
    理人、辯護人及輔佐人之意見後，裁定進行簡式審判程序，
    刑事訴訟法第273條之1第1項定有明文。經核本件被告所犯
    係死刑、無期徒刑、最輕本刑為3年以上有期徒刑以外之罪
    ，其於準備程序中就被訴之事實為有罪陳述，經法官告知簡
    式審判程序之旨，並聽取公訴人及被告之意見後，本院爰依
    首揭規定，裁定改依簡式審判程序進行審理，合先敘明。
貳、有罪部分：
一、上揭犯罪事實，業據被告陳泰良於警詢、偵查及本院審理時
    均坦承不諱，核與證人即告訴人李家億、證人曹宏菘、蔡厚
    德、證人即被害人朱玉妹於警詢時證述之情節相符，復有新
    北市政府警察局蘆洲分局五股分駐所受理各類案件紀錄表、
    受（處）理案件證明單各1份、監視器錄影畫面翻拍照片11
    張、案發現場及柵欄毀損照片5張、監視器錄影光碟1片（事
    實一、㈠部分，見111年度偵字第21315號偵查卷第27頁、第2
    9頁、第31頁至第38頁及證物袋）；監視器畫面翻拍照片4張
    、尋獲機車現場照片3張、內政部警政署刑事警察局111年1
    月3日刑生字第1108024118號鑑定書、贓物領據（保管）單
    、車輛詳細資料報表各1份、桃園市政府警察局蘆竹分局南
    崁派出所受（處）理案件證明單2份、受理各類案件紀錄表
    、失車案件基本資料詳細畫面報表各1份（事實一、㈡部分，
    見111年度偵字第19613號偵查卷第35頁至第38頁、第39頁至
    第40頁、第41頁、第45頁、第47頁、第49頁、第51頁、第53
    頁），在卷可參，足認被告前揭自白均與事實相符。本件事
    證明確，被告前開犯行均堪認定，應予依法論科。
二、論罪科刑： 
　㈠核被告如事實欄一、㈠所為，係犯刑法第354條之毀損他人物
    品罪；如事實欄一、㈡所為，係犯刑法第320條第1項之竊盜
    罪。
　㈡被告所犯上開2罪，犯意各別，行為互殊，應予分論併罰。
　㈢爰審酌被告為將車輛駛出停車場，即駕車碰撞毀損告訴人李
    家億架設管領之停車場出口柵欄，造成告訴人李家億財產損
    害；另被告前有竊盜前科紀錄（參卷附臺灣高等法院被告前
    案紀錄表），仍不思循正當途徑獲取財物，再犯本案竊取他
    人機車犯行，足見其法治觀念薄弱，缺乏對他人財產權之尊
    重，所為均應予非難，兼衡其犯罪之動機、目的、手段、所
    竊得機車已尋獲並發還被害人朱玉妹、犯後坦承犯行惟未與
    告訴人李家億和解之態度，及其國中畢業之智識程度、離婚
    ，自陳業農、無需扶養他人、經濟狀況勉持之生活情形（見
    被告個人戶籍資料、本院卷第139頁）等一切情狀，分別量
    處如主文所示之刑，並均諭知易科罰金之折算標準。
三、關於沒收：
　㈠被告事實欄一、㈡犯行持以竊取車號000-000號普通重型機車
    之自備鑰匙，雖係被告所有供其犯罪所用之物，惟並未扣案
    ，被告於警詢時陳稱該鑰匙已不知去向等語（見111年度偵
    字第19613號偵查卷第9頁至第10頁），考量該鑰匙非違禁物
    或應沒收之物，亦不具備刑法上之重要性，爰不予宣告沒收
    。
　㈡被告事實欄一、㈡犯行竊得之車號000-000號普通重型機車，
    業已發還被害人朱玉妹一節，有贓物領據（保管）單1份在
    卷可佐（見111年度偵字第19613號偵查卷第41頁），爰依刑
    法第38條之1第5項規定不予宣告沒收。
參、免訴部分
一、公訴意旨另以：被告意圖為自己不法之所有，基於竊盜之犯
    意，㈠於110年11月28日4時許，在新北市○○區○○街00巷00弄0
    號前，見蔡賜佑所管領之車牌號碼00-0000號自用小客貨車
    停放該處，車門未上鎖且鑰匙未拔取，遂進入車內啟動電門
    ，而竊取上開自用小客貨車，得手後供己代步使用。㈡於110
    年11月4日18時許，在新北市○○區○○路000巷0號前，見張世
    瑩所有之車牌號碼00-0000號自用小貨車停放該處，車門未
    上鎖且鑰匙未拔取，遂進入車內啟動電門，而竊取上開自用
    小貨車，得手後供己代步使用；因認被告另涉犯刑法第320
    條第1項之竊盜罪嫌（即起訴書犯罪事實欄一、㈠、㈡部分）
    。
二、按案件曾經判決確定者，應諭知免訴之判決，刑事訴訟法第
    302條第1款定有明文。次按刑事訴訟法第303條第2款規定已
    經提起公訴或自訴之案件，在同一法院重行起訴者，應諭知
    不受理之判決，係以已經提起公訴或自訴之同一案件尚未經
    實體上判決確定者為限。如果已經實體上判決確定，即應依
    同法第302條第1款諭知免訴之判決，而無諭知不受理之可言
    （最高法院60年台非字第173號判決意旨參照）。
三、經查，被告於110年11月28日4時16分許，在新北市○○區○○街
    00巷00弄0號前，竊取蔡賜佑所管領之車號00-0000號自用小
    客貨車；及於110年11月4日18時許，在新北市○○區○○路000
    巷0號前，竊取張世瑩所有之車號00-0000號自用小貨車，被
    告上開2次竊盜犯行，業經臺灣新北地方檢察署檢察官以110
    年度偵字第48309號提起公訴，於111年1月11日繫屬於本院
    ，並經本院於111年4月13日以111年度易字第30號判決各判
    處有期徒刑3月（即判決書附表一編號2、5所示犯行），於
    同年5月25日確定（下稱前案）等情，有上開起訴書、刑事
    判決書、臺灣高等法院被告前案紀錄表各1份在卷可參（見
    本院卷第51頁、第95頁至第103頁）。本件起訴書犯罪事實
    欄一、㈠、㈡所載犯罪事實，與前案判決附表一編號2、5所示
    犯罪事實相同，為自然行為事實相同之同一案件，被告此等
    部分犯行應為前案判決確定效力所及，揆諸前揭說明，自應
    為諭知免訴之判決。
四、按法院裁定改行簡式審判程序，然倘係案件應為免訴或不受
    理諭知判決（含一部事實不另為免訴或不受理諭知之情形）
    時，因屬訴訟條件欠缺之程序判決，與被告已為之有罪陳述
    ，並無衝突，且與犯罪事實之認定無關，而與簡式審判僅在
    放寬證據法則並簡化證據調查程序，並非免除法院認事用法
    職責，亦無扞格，更符合簡式審判程序為求訴訟經濟、減少
    被告訟累之立法意旨，此時法院既係於尊重當事人之程序參
    與權後，改行簡式審判程序，如檢察官於訴訟程序之進行中
    ，未曾異議，而無公訴權受侵害之疑慮時，縱使法院並未撤
    銷原裁定，改行通常審判程序，以避免訴訟勞費，仍屬事實
    審法院程序轉換職權之適法行使（最高法院111年度台上字
    第1289號判決意旨可供參照）。本件被告對於檢察官起訴之
    犯罪事實全部為有罪之陳述，僅因其被訴起訴書犯罪事實欄
    一、㈠、㈡所載之竊盜犯行，業經前案判決確定而有應諭知免
    訴之情形，檢察官及被告於本院準備程序時均同意本案以簡
    式審判程序審理（見本院卷第131頁至第132頁），並無公訴
    權遭侵害之疑慮，為求訴訟經濟、減少被告訟累，本院自得
    以行簡式審判程序審理，附此說明。
據上論斷，應依刑事訴訟法第273條之1第1項、第299條第1項前
段、第302條第1款，判決如主文。
本案經檢察官黃育仁提起公訴，檢察官陳伯青到庭執行職務。
中　　華　　民　　國　　111 　年　　9 　　月　　30　　日
                  刑事第二十三庭  法  官  藍海凝
上列正本證明與原本無異。
如不服本判決，應於判決送達後20日內敘明上訴理由，向本院提
出上訴狀 (應附繕本) ，上訴於臺灣高等法院。其未敘述上訴理
由者，應於上訴期間屆滿後20日內向本院補提理由書「切勿逕送
上級法院」。
                                  書記官  彭姿靜
中　　華　　民　　國　　111 　年　　10　　月　　3 　　日
附錄本案論罪科刑法條全文：
中華民國刑法第320條
意圖為自己或第三人不法之所有，而竊取他人之動產者，為竊盜
罪，處5年以下有期徒刑、拘役或50萬元以下罰金。
意圖為自己或第三人不法之利益，而竊佔他人之不動產者，依前
項之規定處斷。
前二項之未遂犯罰之。
中華民國刑法第354條
毀棄、損壞前二條以外之他人之物或致令不堪用，足以生損害於
公眾或他人者，處2年以下有期徒刑、拘役或1萬5千元以下罰金
。